# Anova的三种计算方式

- 在前四节课中，我们介绍的Anova的计算方式都是基于平衡(balanced)数据，那么在不平衡的数据中，Anova该如何计算呢？

- 注：不平衡数据指一些分组的数据观测数不同于另一些分组

- 当数据不平衡时，有三种方法可以用来计算平方和(SS),分别称为I, II, III型平方和。

```{r}
require('pacman')
p_load('tidyverse','bruceR','papaja','car')
```






##



```{r echo=TRUE}
# 读取数据，并修改数据类型
df <- read.csv('data/example2.2.csv')%>%
  mutate(subject=as.factor(subject),
         region=as.factor(region),
         gender=as.factor(gender))
# between subject anova
bruceR::MANOVA(df, dv="variable", between = c("region","gender"))
#aov(variable~region,data=df)
```
## type I

- type I， 也称为顺序平方和。


计算步骤为：

1. 先计算A因素的平方和，SS(A)


2. 在此基础上，计算B因素的平方和，SS(B|A)=SS(A,B)-SS(A)

3. 基于上述两步，计算AB的交互效应的平方和 SS(AB|B,A)=SS(A,B,AB)-SS(A,B)



注：

- SS(A,B)表示不考虑的模型，SS(A,B,AB)表示考虑交互效应的模型

- 主效应计算的顺序不同，结果也会产生差异
```{r echo=TRUE}
res1 <- summary(aov(lm(variable~region,data=df))) # 仅考虑region主效应
res2 <- summary(aov(lm(variable~region+gender,data=df)))  # 仅考虑gender主效应
res3 <- summary(aov(lm(variable~region+gender+region:gender,data=df)))# 考虑region，gender主效应和交互效应
SSA <- res1[[1]]$`Sum Sq`[1]
SS.A.B <- res2[[1]]$`Sum Sq`[1]+res2[[1]]$`Sum Sq`[2]
SSB_A <- SS.A.B-SSA
SS.A.B.AB <- res3[[1]]$`Sum Sq`[1]+res3[[1]]$`Sum Sq`[2]+res3[[1]]$`Sum Sq`[3]
SSAB_B.A <- SS.A.B.AB-SS.A.B
SSA
SSB_A
SSAB_B.A
```



## type II

- type II


计算步骤为：

1. 先计算A因素的平方和，SS(A|B)=SS(A,B)-SS(B)

2. 在此基础上，计算B因素的平方和，SS(B|A)=SS(A,B)-SS(A)


注：该模型不考虑交互效应，故在交互效应不显著的情况下，type II 与 type I 是等价的。


```{r echo=TRUE}
res1 <- summary(aov(lm(variable~region,data=df)))
res2 <- summary(aov(lm(variable~gender,data=df)))
res3 <- summary(aov(lm(variable~region+gender,data=df)))
SSA <- res1[[1]]$`Sum Sq`[1]
SSB <- res2[[1]]$`Sum Sq`[1]
SS.A.B <- res3[[1]]$`Sum Sq`[1]+res3[[1]]$`Sum Sq`[2]
SSA_B <- SS.A.B-SSA
SSB_A <- SS.A.B-SSB
```

## type III

- type III

计算步骤为：

1. 先计算A因素的平方和，SS(A|B,AB)=SS(A,B,AB)-SS(B,AB)

2. 在此基础上，计算B因素的平方和，SS(B|A,AB)=SS(A,B,AB)-SS(A,AB)

3. AB交互效应的平方和，SS(AB|A,B)=SS(A,B,AB)-SS(A,B)

注：在交互效应存在的情况下，该模型是有效的，该模型与type II 的区别在于考虑交互效应



```{r echo=TRUE}
res1 <- summary(aov(lm(variable~region+region:gender,data=df)))
res2 <- summary(aov(lm(variable~gender+region:gender,data=df)))
res3 <- summary(aov(lm(variable~region+gender,data=df)))
res4 <- summary(aov(lm(variable~region+gender+region:gender,data=df)))
SSA.AB <- res1[[1]]$`Sum Sq`[1]+ res1[[1]]$`Sum Sq`[2]
SSB.AB <- res2[[1]]$`Sum Sq`[1]+ res2[[1]]$`Sum Sq`[2]
SSA.B <- res3[[1]]$`Sum Sq`[1]+ res3[[1]]$`Sum Sq`[2]
SS.A.B.AB <- res4[[1]]$`Sum Sq`[1]+res4[[1]]$`Sum Sq`[2]+res4[[1]]$`Sum Sq`[3]
SSA_B.AB <- SS.A.B.AB-SSB.AB
SSB_A.AB <- SS.A.B.AB-SSA.AB
SSAB_A.B <- SS.A.B.AB-SSA.B
SSA_B.AB
SSB_A.AB
SSAB_A.B 
```




## 

```{r echo=TRUE}
summary(aov(variable~region*gender,data=df)) # 计算I型平方和

model <- lm(variable~region*gender,data=df)

car::Anova(model,type = 2) # 计算II型平方和

car::Anova(model,type = 3) # 计算III型平方和
```


