---
title: "小作业"
output: html_document
date: "2023-09-19"
---




# 题目(学号尾号为0，2，4，6，8的同学完成)

模拟三种教学方案对学生成绩的影响并分别使F检验检验这种影响。假设采用三种教学方案的的学生成绩服从正态分布，每组的均值和标准差如下。

```{r}
#载入包
if (!requireNamespace("pacman", quietly = TRUE)) {
  install.packages("pacman") }   # install pacman if not installed yet, it will be used for loading packages

pacman::p_load('tidyverse','bruceR','patchwork','ggdist','stats', "apaTables")
```

```{r}
set.seed("???") # 此处需要填写学号
# 第一组均值和标准差
mean1 <- sample(45:75, 1)
sd1 <- sample(5:15, 1)
# 第二组均值和标准差
mean2 <- sample(45:75, 1)
sd2 <- sample(5:15, 1)
# 第三组均值和标准差
mean3 <- sample(45:75, 1)
sd3 <- sample(5:15, 1)
print(paste("第一组的均值为",mean1,",第一组的标准差为",sd1))
print(paste("第二组的均值为",mean2,",第二组的标准差为",sd2))
print(paste("第三组的均值为",mean3,",第三组的标准差为",sd3))
```


## 作业要求

下面的代码是用模拟的方式来比较重复一定次数下，三种教学方案效果的检验。基本步骤已经提供，请在理解基本步骤的思想下根据提示对带有"???"处进行填空。

请注意，只有将"???"替换为正确内容后代码才能正确运行。




## 模拟F检验基本步骤

第一步：从三个正态分布中分别抽取三个n = 30的样本；

```{r}
# 设置样本数
n = "???" # 此处需要填写每组样本数
group = 3 
N_rep = 1000
```



```{r}
# 生成根据三组的均值和标准差生成模拟数值
df <- data.frame(matrix(nrow = n * group, ncol = 2)) %>%
  dplyr::rename("values" = 1,
                "groups" = 2) %>%
  dplyr::mutate(groups = as.factor(rep(1:3, each = 30))) %>%
  dplyr::group_by(groups) %>%
  dplyr::mutate(values = case_when(
    # 根据上文生成的均值和标准差填写
    groups == 1 ~ rnorm(30, mean = "???", sd = "???"),
    groups == 2 ~ rnorm(30, mean = "???", sd = "???"),
    groups == 3 ~ rnorm(30, mean = "???", sd = "???")
  )) %>%
  dplyr::ungroup()
```




第二步：对三组数据进行*F*检验，得到$F$和$p$值。

```{r}
# 生成空数据框用于存储F检验的结果
Res <- data.frame(matrix(nrow = N_rep, ncol = 3))%>%
            dplyr::rename("iter" = 1, # 迭代次数
                          "F_val" = 2, # F值
                          "p_val" = 3) # p值
# 将F检验的结果赋值到数据框
tmpRes <- summary(aov(values ~ groups, data = df))
Res$iter[1] <- 1
Res$F_val[1] <- tmpRes[[1]]$`F value`[1]
Res$p_val[1] <- tmpRes[[1]]$`Pr(>F)`[1]
```


第三步：重复第一步和第二步1000次，记录下每次重复中的*p*和*F*值。

```{r}
for (iter in 1:nrow(Res)) {
  tmpdf <- data.frame(matrix(nrow = 30 * 3, ncol = 2)) %>%
           dplyr::rename("values" = 1,
                         "groups" = 2) %>%
           dplyr::mutate(groups = rep(1:3, each = 30),
           groups = as.factor(groups)) %>%
           dplyr::group_by(groups) %>%
           dplyr::mutate(values = case_when(
           # 根据上文生成的均值和标准差填写
           groups == 1 ~ rnorm(30, mean =  "???", sd =  "???"),
           groups == 2 ~ rnorm(30, mean =  "???", sd =  "???"),
           groups == 3 ~ rnorm(30, mean =  "???", sd = "???" ))) %>%
           dplyr::ungroup()
              
  tmpRes <- summary(aov(values ~ groups, data = tmpdf))
  Res$iter[iter] <- iter
  Res$F_val[iter] <- tmpRes[[1]]$`F value`[iter]
  Res$p_val[iter] <- "???" # 填写每次比较的P值
}
```




第四步：统计*F*值与*p*值的频率分布。



```{r}
print(paste('p值<=0.05的占比为', nrow(Res[Res$p_val<="???",])/nrow(Res))) # 填写 决策阈值，并将打印后的结果填写在下文的"？？？"处
```
p值<=0.05的占比为"？？？"(填写在此处)





# 题目(学号尾号为1，3，5，7，9的同学完成)

模拟三种教学方案对学生成绩的影响并分别使t检验检验这种影响。假设采用教学方案1的学生成绩服从均值为50，标准差为15的正态分布；采用教学方案2的学生成绩服从均值为60，标准差为10的正态分布；采用教学方案3的学生成绩服从均值为85，标准差为5的正态分布。


## 模拟t检验基本步骤

第一步：从三个正态分布中分别抽取三个$n = 30$的样本；

第二步：对三组数据进行*t*检验，得到$t$和$p$值。

第三步：重复第一步和第二步1000次，记录下每次重复中的*p*和*t*值,并计算最小p <= 0.05的比率。

第四步：统计*t*值与*p*值的频率分布。


```{r}
# simulation

sim_ttest <- function(n = 30, group = 3, N_rep = 1000){
      
      Res <- data.frame(matrix(nrow = N_rep, ncol = 7)) %>%
            dplyr::rename("iter" = 1,
                          "t_val1" = 2,
                          "p_val1" = 3,
                          "t_val2" = 4,
                          "p_val2" = 5,
                          "t_val3" = 6,
                          "p_val3" = 7,
                          ) 
      
      for (iter in 1:nrow(Res)) {
            
            tmpdf <- data.frame(matrix(nrow = 30 * 3, ncol = 2)) %>%
                dplyr::rename("values" = 1,
                          "groups" = 2) %>%
                dplyr::mutate(groups = rep(1:3, each = 30),
                groups = as.factor(groups)) %>%
                dplyr::group_by(groups) %>%
                dplyr::mutate(values = case_when(
                    groups == 1 ~ rnorm(30, mean = 60, sd = 12),
                    groups == 2 ~ rnorm(30, mean = 65, sd = 12),
                    groups == 3 ~ rnorm(30, mean = 70, sd = 12)
                )) %>%
                dplyr::ungroup()
            
            tmpRes1 <- t.test(values~groups,data = tmpdf[tmpdf$groups!=1,])
            tmpRes2 <- t.test(values~groups,data = tmpdf[tmpdf$groups!=2,])
            tmpRes3 <- t.test(values~groups,data = tmpdf[tmpdf$groups!=3,])
      
            Res$iter[iter] <- iter
            Res$t_val1[iter] <- tmpRes1$`statistic`
            Res$p_val1[iter] <- tmpRes1$`p.value`
            Res$t_val2[iter] <- tmpRes2$`statistic`
            Res$p_val2[iter] <- tmpRes2$`p.value`
            Res$t_val3[iter] <- tmpRes3$`statistic`
            Res$p_val3[iter] <- tmpRes3$`p.value`
            
      }
      return(Res)
}

# 运行上述的函数
sim2 <- sim_ttest()

# sim2

sim2 <- sim2 %>%
      dplyr::rowwise() %>%
      dplyr::mutate(min_p = min(p_val1, p_val2, p_val3))

```

## 可视化t检验代码
```{r}
p3 <- ggplot(sim2, aes(# x=iter,
                 x=min_p))+
  geom_histogram()+
  papaja::theme_apa()

p4 <- ggplot(sim2, aes(# x=iter,
                 x=min_p))+
  geom_histogram()+
  geom_vline(xintercept = 0.05, linetype = "dashed", color="red")+
  papaja::theme_apa()

p2+p4

print(paste('p值<=0.05的占比为',nrow(sim2[sim2$min_p<=0.05,])/nrow(sim2)))
```

