---
title: "regression_homework3"
author: '+7'
date: "2023-12-14"
output: html_document
---

# 题目1

研究者想探究焦虑与考试成绩之间的关系，在考试前对103名同学进行了焦虑程度的测量。

数据文件为"example15_2.csv"，其中自变量Anxiety为**连续变量**，因变量为Exam得分。

```{r}
require('pacman')
p_load('tidyverse','bruceR','papaja', 'psych')
```

```{r}
df <- read.csv("../Fall_Markdown/data/example15_2.csv")
```

## 作业要求

请你使用线性回归，分析焦虑与考试成绩之间的关系，并对回归结果进行解释。

基本步骤已经提供，请在理解基本步骤后根据提示对带有"???"处进行填空。

请注意，只有将"???"替换为正确内容后代码才能正确运行。

## Step 1: 了解数据

```{r}
df_1 <- df%>%
  select(Exam, Anxiety) 

bruceR::Describe("???") ## 描述df_1的数据
```

## Step 2: 检验线性回归的预设

```{r}
## 检验线性假定&正交
model_1 <- lm("???", data = df_1) ## 建立回归模型
plot(model_1,which=1)

## 检验残差方差齐性
plot(model_1,which=3)

## 检验残差正态分布
plot(model_1,which=2)
residuals <- resid(model_1)
print(shapiro.test(residuals))
```

## Step 3：计算统计量

```{r}
model_1 <- lm("???", data = df_1) ## 建立回归模型
summary("???") ##填入回归模型
```

## Step 4：结果解释
"???"


# 题目2

研究者想探究焦虑与考试成绩之间的关系，在考试之前对103名同学进行了焦虑程度的测量。

数据文件为"example15_2.csv"，其中自变量Anxiety_1为**分类变量**，因变量为Exam得分。

## 作业要求

请你使用线性回归，分析焦虑与考试成绩之间的关系，并解释回归系数的含义。

基本步骤已经提供，请在理解基本步骤的思想下根据提示对带有"???"处进行填空。

请注意，只有将"???"替换为正确内容后代码才能正确运行。

## Step 1: 虚拟变量编码

```{r}
df_2 <- df%>%
  select(Exam, Anxiety_1)%>%
  mutate("???") ## 将Anxiety_1转化为因子
contrasts("???") ## 查看虚拟变量编码
```

## Step 2: 建立回归模型

```{r}
Model_2 <- lm(data = df_2, "???") ## 建立回归模型
summary("???") ##填入回归模型
```

## Step 3: 模型整体检验

Multiple R-squared: "???", Adjusted R-squared: "???", p-value: "???"

## Step 4: 偏回归系数的显著性检验

```{r}
temp<-summary("???")  ##填入回归模型
temp[["coefficients"]]
```

## Step 5:回归系数的解释

采用Dummy coding之后的解释</br>

$\beta_0$: "???"</br>

$\beta_0 + \beta_1$:"???"</br>

$\beta_1$:"???"</br>

