---
title: "2×3完全随机设计变异分解"
author: '+7'
date: "2023-10-09"
output: html_document
---

## 题目

分解下列2(性别：男、女)×3(地区：region1、region2、region3)被试间实验设计的变异，因变量为居民的主观幸福感。每组的均值和标准差如下。

```{r}
# load package
# if 'pacman' is not exist, this package can be installed
if (!require('pacman')) {install.packages('pacman')}

# the package 'pacman' can use 'p_load' to load existed package or install package
library(pacman)
pacman::p_load('tidyverse', # preprocess the raw data
               'here', # set the working directory as the root directory the script exist
               'bruceR', # do anova
               'papaja') # create the manuscripts to APA.
```

```{r}
# 随机生成6个实验处理的均值和标准差

set.seed("???") # 此处需要填写学号
# r1g1均值和标准差
mean1 <- sample(45:60, 1)
sd1 <- sample(10:15, 1)
# r1g2均值和标准差
mean2 <- sample(45:60, 1)
sd2 <- sample(5:10, 1)
# r2g1均值和标准差
mean3 <- sample(60:75, 1)
sd3 <- sample(5:10, 1)
#r2g2均值和标准差
mean4 <- sample(60:75, 1)
sd4 <- sample(10:15, 1)
#r3g1均值和标准差
mean5 <- sample(75:90, 1)
sd5 <- sample(10:15, 1)
#r3g2均值和标准差
mean6 <- sample(75:90, 1)
sd6 <- sample(10:15, 1)

print(paste("r1g1的均值为",mean1,",标准差为",sd1))
print(paste("r1g2的均值为",mean2,",标准差为",sd2))
print(paste("r2g1的均值为",mean3,",标准差为",sd3))
print(paste("r2g2的均值为",mean4,",标准差为",sd4))
print(paste("r3g1的均值为",mean5,",标准差为",sd5))
print(paste("r3g2的均值为",mean6,",标准差为",sd6))
```

```{r}
# 根据三组的均值和标准差生成模拟数值
df <- data.frame(matrix(nrow = 10 * 6, ncol = 3)) %>%
  dplyr::rename("regions" = 1,
                "gender"=2,
                "values"=3) %>%
  dplyr::mutate(regions = as.factor(rep(1:3, each = 20)),
                gender = as.factor(rep(c(1, 2), times = 30))) %>%
  dplyr::group_by(regions,gender) %>%
  dplyr::mutate(values = case_when(
    # 根据上文生成的均值和标准差填写
    regions == 1 & gender == 1 ~ rnorm(10, mean = "???", sd = "???"),
    regions == 1 & gender == 2 ~ rnorm(10, mean = "???", sd = "???"),
    regions == 2 & gender == 1 ~ rnorm(10, mean = "???", sd = "???"),
    regions == 2 & gender == 2 ~ rnorm(10, mean = "???", sd = "???"),
    regions == 3 & gender == 1 ~ rnorm(10, mean = "???", sd = "???"),
    regions == 3 & gender == 2 ~ rnorm(10, mean = "???", sd = "???")
  )) %>%
  dplyr::ungroup()
```



## 作业要求

下面的代码用于进行两因素完全随机方差分析。基本步骤已经提供，请在理解基本步骤的思想下根据提示对带有"???"处进行填空。

请注意，只有将"???"替换为正确内容后代码才能正确运行。

## 第一步：计算平均值

$$总平均数：\bar{x_{t}} = \frac{\sum x_{ijh}}{npq}$$ p为a因素水平数，q为b因素水平数，n为各实验处理下每组人数,

$$a因素各水平平均数：\bar{x_{a}} = \frac{\sum^p x_{ih}}{nq}$$ 
$$b因素各水平平均数：\bar{x_{b}} = \frac{\sum^qx_{jh}}{np}$$
$$ab因素组合后各条件平均数：\bar{x_{j}} = \frac{\sum^{pq}x_{ijh}}{n}$$
i为a因素各水平，如a1，a2，...

j为b因素各水平，如b1，b2，...

h为组内各个体

```{r echo=TRUE}
mu <- mean(as.matrix(df['values'])) # 总平均值
# 只考虑单一因素的分组的平均值
r1 <- mean(as.matrix(df[df['regions']==1,'values'])) # r1的平均值
r2 <- "???" # r2的平均值
r3 <- "???" # r3的平均值
g1 <- "???" # g1的平均值
g2 <- "???" # g2的平均值
# 考虑两因素的分组的平均值
r1g1 <- mean(as.matrix(df[(df['regions']==1)&(df['gender']==1),'values'])) # r1g1的平均值
r1g2 <- "???" # r1g2的平均值
r2g1 <- "???" # r2g1的平均值
r2g2 <- "???" # r2g2的平均值
r3g1 <- "???" # r3g1的平均值
r3g2 <- "???" # r3g2的平均值
```

## 第二步：计算不同来源的变异

$$总变异：SS = \sum (x - \bar{x_{ij}})^2$$

$$实验处理变异：SS_b = n \sum (\bar{x_{ij}}-\bar{x_t})^2$$

$$a因素主效应引起的变异：SS_A = nq \sum (\bar{x_i}-\bar{x_t})^2$$

$$b因素主效应引起的变异：SS_B = np \sum (\bar{x_j}-\bar{x_t})^2$$

$$ab因素的交互效应引起的变异：SS_{AB} = SS_b - SS_A - SS_B$$

$$组内变异：SS_w = \sum (x - \bar{x_{ij}})^2$$

$$残差：SS_e = SS - SS_b$$
```{r echo=TRUE}
# 总变异
ss <- sum((as.matrix(df['values'])-mu)**2)
ss
# 实验处理变异
ss.r.g.t <- ((r1g1 - mu)**2+
            (r1g2 - mu)**2+
            (r2g1 - mu)**2+
            (r2g2 - mu)**2+
            (r3g1 - mu)**2+
            (r3g2 - mu)**2)*"???"# 此处需要填写每个实验处理中的被试数量
ss.r.g.t
# region主效应变异
ss.r.t <- ((r1 - mu)**2+
         (r2 - mu)**2+
         (r3 - mu)**2)*"???"# 此处需要填写每个地区中的被试数量
ss.r.t
# gender主效应变异
ss.g.t <- "???"
ss.g.t
# region和gender交互效应变异
ss.rg.t <- ss.r.g.t - ss.r.t - ss.g.t
ss.rg.t
# 组内变异
ss.rg <- sum((df[(df['regions']==1)&(df['gender']==1),'values']-r1g1)**2+
             (df[(df['regions']==1)&(df['gender']==2),'values']-r1g2)**2+
             (df[(df['regions']==2)&(df['gender']==1),'values']-r2g1)**2+
             #"???"+
             #"???"+
             "???")
ss.rg
# 残差=组内变异
ss.e <- ss - ss.r.g.t
ss.e
```

## 第三步：计算自由度

$$总自由度：df = npq-1$$

$$实验处理自由度：df_b = pq - 1$$

$$a因素主效应自由度：df_A = p-1$$

$$b因素主效应自由度：df_B = q-1$$

$$ab因素交互效应自由度：df_{AB} = (p-1)(q-1)$$

$$组内变异自由度：df_w = pq(n-1)$$

$$残差自由度：df_e = df - df_b = pq(n-1)$$
```{r echo=TRUE}
n=10 # 每个实验处理中的被试数
p=3 # regions变量的水平数
q=2 # gender变量的水平数

# 总自由度
df.t <- n*p*q - 1 
df.t
# 实验处理自由度
df.r.g <- "???" # 此处需要计算组间变异自由度  
df.r.g
# region主效应自由度
df.r <- "???"
df.r
# gender主效应自由度
df.g <- "???" 
df.g
# region和gender交互效应自由度
df.rg <- "???"
df.rg
# 组内变异自由度
df.w <- p*q*(n-1) # 每个实验处理组的自由度*实验处理组数
df.w
# 残差自由度
df.e <- df.t - df.r.g #组内变异自由度=残差变异自由度
df.e
```

## 第四步：计算均方
```{r echo=TRUE}
# regions主效应均方
ms.r <- ss.r.t/df.r 
ms.r
# gender主效应均方
ms.g <- ss.g.t/df.g
ms.g
# regions和gender交互效应均方
ms.rg <- ss.rg.t/df.rg
ms.rg
# 计算残差均方
ms.e <- ss.e/df.e
ms.e
```

## 第五步：计算F值
```{r echo=TRUE}
# regions主效应F值
f.r <- ms.r/ms.e
f.r
# gender主效应F值
f.g <- ms.g/ms.e
f.g
# regions和gender交互效应F值
f.rg <- ms.rg/ms.e
f.rg

```

regions主效应F值为"???"(填写在此处)

gender主效应F值为"???"(填写在此处)

regions和gender交互效应F值为"???"(填写在此处)
